---
title: "第３回目"
author: "22MM349：中野渡駿"
date: "2022/4/19"
output:
  html_document:
    toc: yes
    toc_float: yes
    
---

```{r setup, include=FALSE}
knitr::opts_chunk$set(echo = TRUE)
```

## pythonのテスト

```{python}
x = 'hello, python world!'
print(x.split(' '))
```


## plotのテスト
```{r, simple-plot-cap, fig.cap="A simple plot", fig.align='center'}
x <- 1:10    # create an x variable
y <- 10:1    # create a y variable
dataf <- data.frame(x = x, y = y)
plot(dataf$x, dataf$y, xlab = "x axis", ylab = "y axis")
```


## kableのテスト
```{r, kable-table}
library(knitr)
kable(iris[1:10,])
```

kable-table2がない？
```{r, kable-table2}
kable(iris[1:10,], digits = 0, align = 'c', 
       col.names = c('sepal length', 'sepal width', 
       'petal length', 'petal width', 'species'))
```

## inlineのテスト
irisのデータは (variable names:  `r names(iris)[1:4]`) がある。


# chapter 2
## R basic
四則演算ができる
```{r plus}
2+2
```

対数
```{r log}
log(1) 
pi
```

累乗と平方根
```{r pow}
4^2
sqrt(4)
```

## objects
cなどとは違い，変数の型は定義不要．
(Alt + =で<-入力可)
```{r objects}
num_obj <- 48
num_obj2 <- 2000
num_obj + num_obj2
```

文字と文字をたすことができない
```{r plus char}
char_obj <- "hello"
char_obj2 <- "world!"
#char_obj3 <- char_obj + char_obj2
#Error in char_obj+char_obj2:non-numeric argument to binary operator

paste(char_obj, char_obj2,sep = "-")
paste0(char_obj, char_obj2)

`%+%` <- function(x,y){paste(x,y, sep= " ")}

char_obj %+% char_obj2
```

## table
```{r table test}
gis.vs.gds.table <- read.csv("~/geocompr-master/extdata/gis-vs-gds-table.csv")
kable(gis.vs.gds.table)
```


##vector
ベクトル
```{r vector}
my_vec <- c(2,3,1,6,4,3,3,7)
mean(my_vec) #平均
var(my_vec) #分散
sd(my_vec) #標準偏差
length(my_vec) #長さ(要素数)

my_vec[3] #3番目の要素
my_vec[c(1,5,6,8)] #1,5,6,8番目の要素
my_vec[3:8] #3から8番目の要素
my_vec[my_vec > 3] #3より大きい要素
my_vec > 3 #3より大きいかの判定
my_vec < 6 & my_vec > 2 #AND演算は&で行う(同様にOR演算は|)

my_vec[c(6,7)] <- 100 #6,7番目の要素を100にする

my_seq <- 10:1 #10から1までの整数
my_seq
my_seq2 <- seq(from = 1, to = 10, by = 0.8) #1から10まで0.8ごとの要素
my_seq2
my_seq3 <- rep("abc", times = 3) #abcという要素3つ．文字列も要素にすることが可能
my_seq3
my_seq4 <- rep(1:5, each = 3) #別パターンの繰り返し
my_seq4

temp <- c(7.2,NA,7.1,6.9,6.5,5.8,5.5,NA,5.5) #データの抜け落ち
mean(temp) #抜け落ちがあると平均はNAになる
mean(temp, na.rm = TRUE) #抜け落ちていないデータで平均をとるならこう
```

## help
```{r help}
help("mean") #?meanでも同じ

help.search("mean") #??meanでも同じ
```

# chapter 3
## data type
データ型はclassで出せる．is.XXXではその変数がXXX型と一致するか判定できる
```{r data_type}
num <- 2.2
char <- "hello"
logi <- TRUE #TRUEかFALSEか
class(num)
class(char)
class(logi)
is.numeric(num)
is.character(num)
num_char <- as.character(num) #文字列に変換
char_num <- as.numeric(char) #warningが出てNAになってしまう
char_num
```

## array
配列の操作．転置なども可能
```{r array}
my_mat <- matrix(1:16, nrow = 4, byrow = TRUE)
my_array <- array(1:16, dim = c(2, 4, 2))
rownames(my_mat) <- c("A", "B", "C", "D") #行の名前
colnames(my_mat) <- c("a", "b", "c", "d") #列の名前
my_mat
my_mat_t <- t(my_mat)
```

## data frames
```{r data_frames}
p.height <- c(180,155,160,166,181)
p.weight <- c(65,50,52,58,70)
p.names <- c("Joanna","Charlotte","Helen","Karen","Amt")

dataf <- data.frame(height = p.height, weight = p.weight, names = p.names)
dataf
dim(dataf) #次元数
str(dataf)
```

## import
データのインポートは，ファイルを.csv形式で保存したのち，Files→ファイル名.csv→Import Dataset...
ここでは，flower.csvをインポートした．
```{r import}
#str(flower)
#flower$height
#summary(flower)
#table(flower$nitrogen, flower$treat)
#with(flower, tapply(height, list(nitrogen, treat), mean))
```

