---
title: "第７回目"
author: "Shun Nakanowatari"
date: "2022/5/10"
output: 
  html_document:
    toc: yes
    toc_float: yes
---

```{r setup, include=FALSE}
knitr::opts_chunk$set(echo = TRUE)
```

# prepareing
ライブラリを読み込む．
```{r library}
library(sf)
library(raster)
library(dplyr)
library(stringr) # for working with strings (pattern matching)
library(tidyr)   # for unite() and separate()
library(spData)
library(spDataLarge)
```


# データの追加
worldのデータにcoffee_dataをくっつける．両方のデータに置いてname_longが共通の列なのでその列を参照してworldにcoffee_dataを追加している．name_longのデータが完全に一致しない国においてはcoffee_dataがNAとして追加されている．
left_joinは第一引数のデータに第二引数のデータを追加するという関数．
left_joinの代わりにinner_joinを使用すると，NAになる部分が弾かれる．
plotの際には結果は同じだが，実際にデータを見ると，world_coffee1とworle_coffee2では国の数が大きく異なる．
```{r add coffee_data}
world
coffee_data
world_coffee1 = left_join(world, coffee_data, by = "name_long")
world_coffee2 = inner_join(world, coffee_data, by = "name_long")
world_coffee1
world_coffee2

plot(world_coffee1["coffee_production_2017"])
plot(world_coffee2["coffee_production_2017"])
```


# マスキング

まず，データを作成する．
```{r chapter 3.2.5}
elev = raster(nrows = 6, ncols = 8, res = 0.5,
              xmn = -1.5, xmx = 1.5, ymn = -2.0, ymx = 2.0,
              vals = 1:48)
plot(elev)
```

マスクを作成している．
今回はマスクの通過率を25%にしてみたり，80%にしてみたりする．
```{r masking}
rmask1 = elev
rmask2 = elev

values(rmask1) = sample(c(NA, NA, NA, TRUE), 48, replace = TRUE)

plot(elev[rmask1, drop = FALSE])

values(rmask2) = sample(c(NA, TRUE, TRUE, TRUE, TRUE), 48, replace = TRUE)
plot(mask(elev, rmask2))
```