---
title: "l07-08"
author: "Shun Nakanowatari"
date: "2022/5/10"
output: html_document
---

```{r setup, include=FALSE}
knitr::opts_chunk$set(echo = TRUE)
```

```{r library and preparing}
library(sf)
library(raster)
library(dplyr)
library(stringr) # for working with strings (pattern matching)
library(tidyr)   # for unite() and separate()
library(spData)
```

```{r chapter 3.2.3}
world
coffee_data

world_coffee = left_join(world, coffee_data, by = "name_long")
class(world_coffee)
world_coffee
plot(world_coffee["coffee_production_2017"])

world_coffee_inner <- inner_join(world, coffee_data)
world_coffee_inner
plot(world_coffee_inner["coffee_production_2017"])
```

```{r chapter 3.2.4}
world_new = world # do not overwrite our original data
world_new$pop_dens = world_new$pop / world_new$area_km2
world_new
#↑↓same
world_new2 <- world %>%
  mutate(pop_dens = pop/area_km2)
world_new2

world %>% transmute(pop_dens = pop/area_km2)

world %>% transmute(pop_dens = pop/area_km2) %>% st_drop_geometry()
```

```{r chapter 3.2.5}
elev = raster(nrows = 6, ncols = 6, res = 0.5,
              xmn = -1.5, xmx = 1.5, ymn = -1.5, ymx = 1.5,
              vals = 1:36)
plot(elev)
```

```{r 03-attribute-operations-53, eval = FALSE}
grain_order = c("clay", "silt", "sand")
grain_char = sample(grain_order, 36, replace = TRUE)
grain_fact = factor(grain_char, levels = grain_order)
grain = raster(nrows = 6, ncols = 6, res = 0.5, 
               xmn = -1.5, xmx = 1.5, ymn = -1.5, ymx = 1.5,
               vals = grain_fact)
```

```{r 03-attribute-operations-54, include = FALSE}
library(spData)
data("elev")
data("grain")
plot(grain)

```
```{r 03-attribute-operations-58, eval = FALSE}
# row 1, column 1
elev[1, 1]
# cell ID 1
elev[1]

r_stack = stack(elev, grain)
names(r_stack) = c("elev", "grain")
# three ways to extract a layer of a stack
raster::subset(r_stack, "elev")
r_stack[["elev"]]
r_stack$elev
```

#chapter 4

```{r filter}
canterbury = nz %>% filter(Name == "Canterbury")
canterbury_height = nz_height[canterbury, ]
```




--------------------------------------------------------
--------------------------------------------------------




# prepareing
ライブラリを読み込む．
```{r library}
library(sf)
library(raster)
library(dplyr)
library(stringr) # for working with strings (pattern matching)
library(tidyr)   # for unite() and separate()
library(spData)
library(spDataLarge)
```

st_drop_geometry()を使用すると，データフレームのみ残る．
```{r chapter 3.2.4}
world_new = world # do not overwrite our original data
world_new$pop_dens = world_new$pop / world_new$area_km2
world_new
#↑↓same
world_new2 <- world %>%
  mutate(pop_dens = pop/area_km2)
world_new2

world %>% transmute(pop_dens = pop/area_km2)

world %>% transmute(pop_dens = pop/area_km2) %>% st_drop_geometry()
```


```{r chapter 3.2.5}
elev = raster(nrows = 6, ncols = 6, res = 0.5,
              xmn = -1.5, xmx = 1.5, ymn = -1.5, ymx = 1.5,
              vals = 1:36)
plot(elev)

grain_order = c("clay", "silt", "sand")
grain_char = sample(grain_order, 36, replace = TRUE)
grain_fact = factor(grain_char, levels = grain_order)
grain = raster(nrows = 6, ncols = 6, res = 0.5, 
               xmn = -1.5, xmx = 1.5, ymn = -1.5, ymx = 1.5,
               vals = grain_fact)

library(spData)
data("elev")
data("grain")
plot(grain)

```

ラスターの中身のデータの取り出し方
```{r raster_inside}
elev[1, 1]
elev[1]
```

# chapter 4
空間上のデータを抜き出す．
```{r filter}
canterbury = nz %>% filter(Name == "Canterbury")
canterbury_height = nz_height[canterbury, ]

sel_sgbp = st_intersects(x = nz_height, y = canterbury)
class(sel_sgbp)
sel_logical = lengths(sel_sgbp) > 0
canterbury_height2 = nz_height[sel_logical, ]
```

```{r 04-spatial-operations-8}
# create a polygon
a_poly = st_polygon(list(rbind(c(-1, -1), c(1, -1), c(1, 1), c(-1, -1))))
a = st_sfc(a_poly)
# create a line
l_line = st_linestring(x = matrix(c(-1, -1, -0.5, 1), ncol = 2))
l = st_sfc(l_line)
# create points
p_matrix = matrix(c(0.5, 1, -1, 0, 0, 1, 0.5, 1), ncol = 2)
p_multi = st_multipoint(x = p_matrix)
p = st_cast(st_sfc(p_multi), "POINT")

st_intersects(p, a, sparse = FALSE)
st_disjoint(p, a, sparse = FALSE)[, 1]
sel = st_is_within_distance(p, a, dist = 0.9) # can only return a sparse matrix
lengths(sel) > 0
```

st_bboxは括りを設定している．
後に，ランダムにとったデータの座標系をst_set_crsで4326系(GPSで使用されている座標系)に戻している．
```{r 04-spatial-operations-19}
set.seed(2018) # set seed for reproducibility
(bb_world = st_bbox(world)) # the world's bounds
random_df = tibble(
  x = runif(n = 10, min = bb_world[1], max = bb_world[3]),
  y = runif(n = 10, min = bb_world[2], max = bb_world[4])
)
random_points = random_df %>% 
  st_as_sf(coords = c("x", "y")) %>% # set coordinates
  st_set_crs(4326) # set geographic CRS

world_random = world[random_points, ]
nrow(world_random)
random_joined = st_join(random_points, world["name_long"])

plot(st_geometry(cycle_hire), col = "blue")
plot(st_geometry(cycle_hire_osm), add = TRUE, pch = 3, col = "red")
```

st_transformで座標系の変換ができる．27700はメートルの直交座標系．

以下のチャンクを実行した際のcongruentのほうは各地域ごとの値の平均をとるのは簡単．しかしincongruentのほうは市などの境界線が変わってしまっているためややこしくなってしまう．incongruentな場合，推定値は出せるが良い推定を出すのは難しい．
```{r daiji}
source("./code/04-areal-example.R", print.eval = TRUE)
```

```{r 04-spatial-operations-41, eval = FALSE}
elev + elev
elev^2
log(elev)
elev > 5
```

# chapter 5
川から50kmを表現するなど演算をするときには直交座標系に直すのが無難．

キャスト
<!-- a/ points -> lines -> polygons  -->
```{r 05-geometry-operations-29}
#linestring = st_cast(multipoint, "LINESTRING")
#polyg = st_cast(multipoint, "POLYGON")
```

#820行目あたりまでの一連の流れ，重要．要再確認